臺灣彰化地方法院刑事判決　　　　　　　96年度訴字第1443號
公　訴　人　臺灣彰化地方法院檢察署檢察官
被　　　告　甲○○
上列被告因毒品危害防制條例案件，經檢察官提起公訴（96年度
毒偵字第3514號），被告於本院準備程序中自白犯罪，本院認有
刑事訴訟法第273 條之1 第1 項之情形，合議裁定由受命法官獨
任進行簡式審判程序，茲審理判決如下：
    主  文
甲○○施用第一級毒品，處有期徒刑玖月。
        事  實
一、甲○○前於民國（下同）93年間，因施用毒品案件，經本院
    於93年1 月8 日，以93年度毒聲字第27號裁定令入勒戒處所
    施以觀察、勒戒後，因認無繼續施用毒品之傾向，而於93年
    4 月26日執行完畢釋放，並由臺灣彰化地方法院檢察署檢察
    官於93年4 月30日，以93年度毒偵緝字第80號為不起訴處分
    確定。詎其仍不知悔改，於前開觀察、勒戒執行完畢釋放後
    5 年內，復基於施用第一級毒品海洛因及第二級毒品甲基安
    非他命之犯意，於96年6 月10日晚間7 、8 時許，在其位於
    彰化縣彰化市○○里○○路17號之住處，以將第一級毒品海
    洛因及第二級毒品甲基安非他命一同綁在玻璃球上以火燒烤
    ，使之產生煙霧後加以吸食之方式，同時施用第一級毒品海
    洛因及第二級毒品甲基安非他命一次。嗣於年96年6 月12日
    上午10時20分許，在彰化縣警察局彰化分局中正路派出所，
    經其同意為警採集其尿液送驗後，結果呈嗎啡及甲基安非他
    命陽性反應，始查悉上情。
二、案經彰化縣警察局彰化分局報請臺灣彰化地方法院檢察署檢
    察官偵查起訴。
    理  由
一、按除被告所犯為死刑、無期徒刑、最輕本刑為3 年以上有期
    徒刑之罪或高等法院管轄第一審案件者外，於刑事訴訟法第
    273 條第1 項程序進行中，被告先就被訴事實為有罪之陳述
    時，審判長得告知被告簡式審判程序之旨，並聽取當事人、
    代理人、辯護人及輔佐人之意見後，裁定進行簡式審判程序
    ；除簡式審判程序、簡易程序及第376 條第1 款、第2 款所
    列之罪之案件外，第一審應行合議審判，刑事訴訟法第273
    條之1 第1 項、第284 條之1 分別定有明文。本件被告甲○
    ○所犯係死刑、無期徒刑、最輕本刑為3 年以上有期徒刑或
    高等法院管轄第一審案件以外之罪，並於本院行準備程序時
    就被訴事實為有罪之陳述，本院合議庭依前揭規定，經評議
    結果，裁定改由受命法官獨任行簡式審判程序，先予敘明。
二、上揭事實，業據被告甲○○迭於警詢、偵訊、本院行準備程
    序及審理時均坦承不諱，且其於96年6 月12日為警查獲時所
    採取之尿液，經送鑑驗結果，確呈甲基安非他命與嗎啡陽性
    反應，此有彰化縣警察局彰化分局委託檢驗尿液代號與真實
    姓名對照認證單及詮昕科技股份有限公司96年6 月22日報告
    編號00000000濫用藥物尿液檢驗報告各一紙附卷可稽，足徵
    被告之自白與事實相符，堪以採信。另查，被告曾於93年間
    ，因施用毒品案件，經本院於93年1 月8 日，以93年度毒聲
    字第27號裁定令入勒戒處所施以觀察、勒戒後，因認無繼續
    施用毒品之傾向，而於93年4 月26日執行完畢釋放等情，有
    臺灣高等法院被告前案紀錄表及臺灣彰化地方法院檢察署刑
    案資料查註紀錄表各1 份在卷足憑，被告顯係於受觀察、勒
    戒執行完畢釋放後，5 年內再犯毒品危害防制條例第10條第
    1 項之罪，依同條例第23條第2 項規定，應依法論科。綜上
    所述，本件犯罪事證明確，被告前開犯行洵堪認定。
三、核被告甲○○所為，係犯毒品危害防制條例第10條第1 項之
    施用第一級毒品罪及同條第2 項之施用第二級毒品罪。被告
    為施用毒品、而持有第一、二級毒品，其持有之低度行為均
    應為施用之高度行為所吸收，均不另論罪。又被告以一個施
    用行為，同時施用第一級毒品海洛因及第二級毒品甲基安非
    他命，係一行為同時觸犯二罪名，為想像競合犯，應依刑法
    第55條之規定，從一重之施用第一級毒品海洛因罪處斷。檢
    察官雖起訴被告係各別施用第一、二級毒品，而認上開施用
    第一級毒品罪及第二級毒品罪應分論併罰，然被告於本院審
    理時供稱：伊於96年6 月10日是將第一、二級毒品放置於玻
    璃球上以火燒烤同時吸食其煙，故當天是同時施用第一、二
    級毒品，其在偵查中供稱海洛因是用注射方式施用，指的係
    以前施用海洛因之方式是用注射的等語，是檢察官認被告所
    犯施用第一、二級毒品罪部分係分論併罰，尚有未洽，附此
    敘明。爰審酌被告前曾有施用毒品犯行，經送觀察、勒戒執
    行完畢釋放後，猶不知悔改，再施用毒品不輟，不僅戕害自
    身健康，更辜負國家將之視為病人，並施以長時間之戒治處
    遇之苦心，惟其對他人權益之侵害仍屬有限，於本院行準備
    程序與審理時均已坦承犯行，暨其犯罪動機、目的、手段、
    施用之次數、期間及其智識程度、生活狀況等一切情狀，量
    處如主文所示之刑。
四、據上論斷，應依刑事訴訟法第273 之1 第1 項、第299 條第
    1 項前段，毒品危害防制條例第10條第1 項、第2 項，刑法
    第11條前段、第55條，判決如主文。
本案經檢察官張聖傳到庭執行職務。
中　　華　　民　　國　　96　　年　　10　　月　　17　　日
                  刑事第二庭    法  官  黃齡玉
以上正本證明與原本無異。
如不服本判決，應於判決送達後10日內，向本院提出上訴書狀，
上訴書狀應「敘述具體上訴理由」，並按他造當事人之人數附繕
本。「切勿逕送上級法院」。
中　　華　　民　　國　　96　　年　　10　　月　　17　　日
                                書記官  施嘉玫
毒品危害防制條例第10條
施用第一級毒品者，處 6 月以上 5 年以下有期徒刑。
施用第二級毒品者，處 3 年以下有期徒刑。
